臺灣板橋地方法院刑事判決　　　　　　　100年度訴字第840號
公　訴　人　臺灣板橋地方法院檢察署檢察官
被　　　告　林○真實姓名年籍.
指定辯護人　本院公設辯護人湯明純　
上列被告因違反兒童及少年性交易防制條例案件，經檢察官提起
公訴（99年度偵續字第561 號），本院判決如下：
    主  文
林○無罪。
    理  由                                              
一、公訴意旨略以：被告林○（真實姓名年籍均詳卷）係代號00
    000000（A ）女子（民國84年1 月間生，真實姓名年籍詳卷
    ，下稱A 女）之伯母，被告明知A 女係未滿18歲之女子，竟
    基於意圖營利而媒介未滿18歲少女與人為性交易之犯意，於
    98年7 月間某日，在新北市○○區○○路上之「自強公園」
    內，媒介蔡正國以陰莖插入A 女陰道方式，使蔡正國與A 女
    為性交易1 次，事成後再由蔡正國當場支付被告金額不詳若
    干元以作為為媒介性交易之對價。嗣因A 女發現其懷孕，經
    其父陪同向警方報案，始悉上情等情。因認被告涉有兒童及
    少年性交易防制條例第23條第2 項之意圖營利媒介使未滿18
    歲之人為性交易罪嫌。
二、按犯罪事實應依證據認定之，無證據不得認定犯罪事實，刑
    事訴訟法第154 條第2 項定有明文。次按認定犯罪事實，所
    憑之證據，雖不以直接證據為限，間接證據亦包括在內，然
    無論直接或間接證據，其為訴訟上之證明，須於通常一般之
    人均不致於有所懷疑，而得確信其為真實之程度者，始得據
    之為有罪之認定，倘其證明尚未達到此一程度，而有合理性
    懷疑之存在時，即無從為有罪之認定，最高法院76年台上字
    第4986號亦著有判例。再按兒童及少年性交易防制條例第23
    條之罪所稱之媒介，係指居間介紹使男女為性交易行為而言
    ，且媒介性交係居間介紹原有與他人性交之意思，但無對象
    之男女，經由第三人之介紹之謂，此與引誘性交係誘惑本無
    與他人性交意思者，尚屬有別（最高法院99年度台上字第21
    84號、97年度台上字第5294號刑事判決意旨參照）。
三、檢察官認被告林○涉有前開意圖營利媒介使未滿18歲之人為
    性交易之犯嫌，無非係以被告本身之供述、告訴人A 女之指
    訴、本院另案99年度訴字第2348號刑事判決及內政部警政署
    刑事警察局測謊鑑定書等證據為憑。訊據被告固仍坦承伊知
    悉Ａ女實際年齡，並於97年Ａ女就讀國小六年級下學期快畢
    業時，曾帶同Ａ女至自強公園，使A 女因而認識蔡正國。嗣
    於98年11月28日，伊因Ａ女懷孕，陪同Ａ女及蔡正國至址設
    新北市中和區之「春暉婦產科」診所就醫等情不諱，惟堅決
    否認有何意圖營利媒介使A 女與蔡正國為性交易之情，辯稱
    ：伊從來沒有自蔡正國處拿過錢，在去春暉婦產科以前，與
    A 女已經很久沒有聯絡，不知道A 女跟蔡正國間有性交或猥
    褻行為，他們也都沒有說胎兒的爸爸是誰。測謊部分是因為
    伊身體不好，沒有去過那種場所，所以會緊張云云；另辯護
    人則為被告補充辯護稱：Ａ女僅於97年間曾經短暫居住在被
    告住處一陣子，於A 女搬離被告住處後，彼此間就沒有任何
    聯絡往來，故公訴意旨所指98年7 月間某日之犯罪時點，被
    告並無媒介Ａ女與蔡正國發生性交易的可能。本件測謊的相
    關問題沒有提及被告是在何時所為，也沒有辦法證明被告於
    檢察官所起訴之犯罪時間曾媒介使A 女與蔡正國為性交易等
    語。經查：
（一）辯護人於本院準備期日時，已爭執證人即告訴人A 女於警
      詢時之證述係屬傳聞證據不具證據能力，而依刑事訴訟法
      第159 條第1 項規定，該部分證詞原則上即不得作為證據
      ，且A 女於本院本案審理時已到庭作證，並經檢察官及辯
      護人雙方進行交互詰問，檢察官並未舉證釋明A 女於警詢
      時之證詞具有刑事訴訟法第159 條之2 所定與審判中不符
      而具有較可信之特別情況（即從客觀上之環境或條件等情
      況加以觀察，有足以取代審判中反對詰問之可信性保證者
      ），或為證明犯罪事實存否所必要者，亦查無刑事訴訟法
      第159 條之3 及性侵害犯罪防治法第17條規定所列得例外
      作為證據之情形，是A 女於警詢時之證述，自無作為積極
      證明被告有罪之證據能力而應予排除。
（二）A 女於99年1 月11日檢察官訊問時，證稱：從國小六年級
      開始跟蔡正國發生性行為，第1 次是在國小六年級下學期
      ，地點是在公園。當時被告先帶我去自強公園，蔡正國一
      直將手伸入我的衣服摸我的胸部，在蔡正國摸了我之後，
      被告有跟蔡正國拿錢，好像拿了5 百還是1 千。在第2 次
      見面時，被告又帶我到自強公園，蔡正國就叫我脫衣服，
      我就全身脫光，後來蔡正國也全身脫光，並將他的性器官
      插入我的性器官，這時被告在旁邊照顧小孩。這兩次我都
      有推開蔡正國的手，並且跟被告求救，但是被告都沒有說
      話。蔡正國最後1 次對我性侵害是在98年底，地點是在我
      姑姑家附近，是蔡正國自己來的，他一直打電話叫我出去
      並說他已經在外面，所以我就出去並上他的車，後來他將
      車開到姑姑家附近，就叫我脫衣服，他也脫光衣服，用他
      的性器官插入我的性器官，當時我有用手腳推他，跟他說
      不要，有時候蔡正國跟我見面只是聊天。我跟蔡正國發生
      性行為約15至20次，從國中一年級開始地點幾乎都在車上
      ，之前地點都是在公園，國中一年級開始蔡正國打電話給
      我，我就會出去。國中一年級之前都是被告帶我去找蔡正
      國。除第一次我被蔡正國猥褻，被告有跟蔡正國拿錢之外
      ，我沒有看到被告還有跟被告拿錢，不過蔡正國在跟我性
      行為完後會給我錢，一次都是5 百或是1 千元云云；於99
      年5 月17日檢察官訊問時，證稱：我與蔡正國發生20次左
      右的性行為，第1 次是在97年國小六年級下學期的時候，
      最後1 次是在98年我去墮胎的前幾天。一開始是認為跟蔡
      正國出去並發生性行為，有錢賺也不錯，後來在97年下半
      年國中一年級上學期的時候，我不太想跟蔡正國發生性行
      為，所以在97年下半年即上國中一年級前，應該是有同意
      跟蔡正國發生性行為，後來我就不同意，但蔡正國還是強
      行對我發生性行為，但第1 次發生性行為，我沒有同意云
      云；於99年10月19日檢察官訊問時，證稱：我是在國小六
      年級，被告帶我去公園時認識蔡正國，有看到蔡正國給被
      告錢，他是先性侵我後，再給被告錢，被告帶我去公園很
      多次，每一次都有看到蔡正國給被告錢。98年是我打電話
      跟蔡正國說月經沒有來，蔡正國才跟被告說，他們一起帶
      我去婦產科云云。嗣A 女於100 年1 月4 日本院另案即99
      年度訴字第2348號蔡正國妨害性自主案件審理時，證稱：
      被告第1 次帶我去自強公園見蔡正國時，她叫我照蔡正國
      的意思去做，當天後來蔡正國有摸我胸部，也有給被告錢
      。跟蔡正國發生性關係是在國小六年級上學期，是被告帶
      我去自強公園，我沒有同意與蔡正國發生性關係，有抗拒
      及跟被告求救，但蔡正國沒有停止，被告也沒有叫蔡正國
      停止，事後蔡正國有拿錢給被告。這次之後還有跟被告見
      面及發生性關係，有時候我有同意，有時候沒有同意，後
      來被告都沒有在場，因為蔡正國打電話給我，叫我到樓下
      ，我就到他的車上，他就開車到1 個地方，在車上發生性
      行為。每次出去不一定都有發生性行為，我也沒有被告的
      電話云云；於100 年8 月17日本院本案審理時，則具結證
      稱：國小六年級住被告家的時候，被告帶我去自強公園認
      識蔡正國，當時被告叫我坐在蔡正國的旁邊，蔡正國就摸
      我胸部，被告在旁邊看蔡正國摸我胸部沒有制止，蔡正國
      摸我胸部後，沒有給我錢，但我親眼看到有給被告錢。第
      2 次還是在國小的時候，被告一樣帶我去自強公園跟蔡正
      國見面，蔡正國有摸我胸部，脫我褲子，還有摸我下體，
      但沒有發生性行為，這次被告在旁邊有看到，蔡正國這次
      也沒有給我錢，我不知道有無給被告錢。被告帶我去跟蔡
      正國見面最後1 次的時間是在國小，我升國中一年級就沒
      有再住在被告家，我搬離被告家以後，被告就沒有帶我去
      跟蔡正國見面，我也沒有再跟被告聯絡，之後蔡正國會直
      接打電話到手機約我出去，他都會開車來載我，然後載我
      到姑姑家附近的空地，在車上蔡正國會脫我褲子，跟我發
      生性行為，發生性行為沒有經過我同意，蔡正國有時候開
      車載我到空地也只有跟我聊天。後來我打電話給蔡正國說
      我懷疑有懷孕要去婦產科，也請蔡正國打電話給被告，希
      望被告能夠陪我一起去，因為我沒有被告的電話，所以我
      沒有辦法直接打電話給被告聯絡。當我還住在被告家，被
      告帶我去自強公園與蔡正國見面時，曾經與蔡正國發生性
      行為，但忘記幾次，也不清楚蔡正國有無給被告錢。在搬
      離被告住處時，我沒有留電話給被告，被告後來也都沒有
      跟我聯絡。去婦產科蔡正國有拿5 千元給我要給醫生，我
      不知道去婦產科期間或之後，蔡正國有無拿錢給被告云云
      。綜觀A 女前開各次證詞可知，其先後指訴情事一致之部
      分有：A 女於97年國小六年級下學期住被告家時，被告帶
      A 女去自強公園認識蔡正國，第1 次蔡正國違背A 女意願
      摸其胸部，A 女親眼看到蔡正國有給被告錢，嗣被告帶A
      女去自強公園與蔡正國發生第1 次性交行為，也係違反A
      女意願。迨A 女升國中一年級搬離被告住處後，被告就沒
      有帶其去跟蔡正國見面，A 女與被告兩人也都沒有再相互
      聯絡，係蔡正國直接打電話給A 女相約外出至車上見面，
      進而發生性交行為或僅有單純聊天，A 女懷疑其妊娠後，
      始打電話請蔡正國約被告一起去等節，然單依A 女所述之
      前揭內容可知，其於升國中一年級即約97年7 至9 月間既
      已搬離被告住處，迄至98年11月間透過蔡正國邀約被告一
      同前往春暉婦產科前，A 女與被告並未繼續有任何聯繫接
      觸，當中均係蔡正國自行以電話聯絡A 女見面，且蔡正國
      其後與A 女見面時，渠等亦非每次皆發生性交行為，是A
      女於升國中一年級後，並無經由被告居間介紹再與蔡正國
      從事性交易行為之情形，故公訴人所舉A 女證詞，實無從
      定A 女曾於98年7 月間某日，因被告媒介而與蔡正國進行
      性交易之事實（至A 女前揭堅指於97年國小六年級下學期
      住被告家時，被告帶其第1 次去自強公園，蔡正國並違背
      A 女意願摸其胸部，蔡正國有給被告錢等情部分，因與本
      件公訴意旨所指犯罪時間、被告及蔡正國所為之行為態樣
      均迥然有異而可分別辨明，起訴書復明白引用本院另案99
      年度訴字第2348號刑事判決作為98年7 月間發生性交行為
      性交易之證據，故尚難認係在本件公訴意旨所及範圍內，
      本院自無從加以審酌，附此敘明）。
（三）又蔡正國於警詢時，雖證稱：「（問：你都是如何聯絡A
      女？行動電話號碼為何？）她打電話給我，我忘記了，我
      的行動電話0000000000。」、「（問：據A 女表示大約2
      年前住在被告家中下課後，被告帶被害人至中和市自強公
      園內，你已經在那裡等侯，你是否有撫摸被害人胸部？事
      後親眼看見你拿錢給被告，你做何解釋？）有。沒有，我
      有拿錢給被告，因為被告表示介紹費用。」、「（問：與
      被告是否認識？被告介紹被害人與你認識是否有代價？）
      認識，有要錢，大概是1 千。」、「（問：當時你撫摸被
      害人胸部，被告是否在場？是否有看見你撫模被害人胸部
      ？有無阻止你？）在場，我沒有撫摸，但是被告叫她拉下
      衣服（有露2 點）給我看，是被告叫他做。」、「（問：
      是否於98年11月28日10時許，與被告帶被害人至春暉婦產
      科就醫，並拿5 千元給被害人？）有，A 女自動打電話來
      ，我本來是要給被告，被告跟我講他很可憐叫我幫她準備
      錢。」、「（問：是否有付被告介紹費用？）有，事後要
      到春暉婦產科前，被告又向我要1 千元。」、「（問：被
      告是否經常向你要錢？）沒有。」、「（問：每次你與A
      女發生性行為都是何人主動？）她打電話我才去，都沒有
      發生性行為。」云云，可見蔡正國於第1 次經被告介紹認
      識A 女及98年11月28日至春暉婦產科前時，應分別有拿錢
      給被告之情，惟勾稽蔡正國與A 女兩人前揭證述內容，除
      就第1 次有無違反意願摸A 女胸部，及係何人主動以電話
      聯絡見面等節尚有歧異外，蔡正國與A 女實同證稱於98年
      間，渠等有以電話直接聯繫見面之管道無訛，堪認渠等當
      無須再透過A 女另行居間媒合，或蔡正國仍有支付費用予
      被告之必要。是縱被告事後於98年11月28日向蔡正國索取
      1 千元（就此被告於本院另案審理作證時，係陳稱：因為
      我不要陪蔡正國去，我不要惹這個事情，蔡正國一直要求
      我，他給我1 千元我才去等語，並非如蔡正國警詢所言係
      介紹費用性質，而蔡正國於本院本案審理時，亦改稱：1
      千元不是介紹費，是給被告坐計程車的錢等語），然因被
      告先前既未為公訴意旨所指於98年7 月間媒介蔡正國與A
      女進行性交易之舉，自不構成意圖營利媒介使未滿18歲之
      人為性交易犯行（至A 女指訴被告於97年第1 次介紹A 女
      與蔡正國見面並發生猥褻行為，曾自蔡正國處取得金錢乙
      事，僅能認均僅與該次蔡正國所為猥褻行為間具有關聯性
      ，尚無從認定被告前揭所為之主觀認知及效力，可延續擴
      張至A 女搬離被告住處後，仍與蔡正國間自行以電話聯絡
      見面，並偶爾發生性交行為之部分，併此敘明）。
（四）再本院另案99年度訴字第2348號刑事判決（經檢察官及蔡
      正國均提起上訴後，業由臺灣高等法院以100 年度侵上訴
      字第32號判決上訴駁回在案）雖認定：蔡正國於97年A 女
      就讀國小六年級下學期時，因被告之介紹而認識A 女。蔡
      正國於98年7 月間某日，基於對14歲以上未滿16歲之女子
      為性交之犯意，駕駛車號FA-3290 號自小客車搭載A 女外
      出，並將上開車輛停放在不詳地點後，經徵得A 女之同意
      ，在該車內以其性器進入A 女性器之方式，對A 女為性交
      行為1 次等情在案，惟遍查前開判決全文，雖可認蔡正國
      與A 女於98年7 月間確有為性交行為，惟並未敘明該次性
      交行為是否係經被告居間媒合而成，且前揭判決所認定性
      交地點，亦與本件公訴意旨所列之自強公園不同，同難作
      為認定被告曾意圖營利而媒介A 女與蔡正國為該次性交易
      之依憑。
（五）末按測謊鑑定結果，如就否認犯罪有不實之情緒波動反應
      ，固得供審判上之參酌，惟不得採為有罪判決之唯一憑據
      ，又人之生理反應受外在影響因素甚夥，諸如疾病、高度
      冷靜的自我抑制、激憤的情緒、受測以外其他事件之影響
      等，不止於說謊一項，且與人格特質亦有相當之關連，亦
      不能排除刻意自我控制之可能性，縱使今日之測謊技術要
      求對受測者於施測前後均須進行會談，以避免其他因素之
      干擾，惟科學上仍不能證明此等干擾可因此而完全除去之
      ，是以生理反應之變化與有無說謊之間，尚不能認為有絕
      對之因果關係；況科學鑑識技術重在「再現性」，亦即一
      再的檢驗而仍可獲得相同之結果，如指紋、血型、去氧核
      糖核酸之比對，毒品、化學物質、物理性質之鑑驗等，均
      可達到此項要求，可在審判上得其確信，至於測謊原則上
      不具再現性，蓋受測之對象為人，其生理、心理及情緒等
      狀態在不同的時間不可能完全相同，與前開指紋比對或毒
      品鑑驗之情形有異，加之人類有學習及避險之本能，一再
      的施測亦足使其因學習或環境及過程的熟悉而使其生理反
      應之變化有所不同，故雖測謊技術亦要求以再測法而以兩
      次以上之紀錄進行研判，然與現今其他於審判上公認可得
      接受之科學鑑識技術相較，尚難藉以獲得待證事實之確信
      ，是測謊技術或可作為偵查之手段，以排除或指出偵查之
      方向，然在審判上尚無法作為認定有無犯罪事實之基礎（
      最高法院87年度台上字第339 號、94年度台上字第1725號
      刑事判決意旨可資參照）。查被告雖經內政部警政署刑事
      警察局對其進行測謊，由該局以熟悉測試法、區域比對法
      進行測試，且就被告答稱：「（問：你有帶被害人A 女跟
      蔡正國為性交或猥褻性交易嗎？）沒有。」、「（問：有
      關本案，你有帶被害人A 女跟蔡正國性交易嗎？）沒有。
      」、「（問：你有收取蔡正國與A 女性交或猥褻性交易的
      錢嗎？）沒有。」經分析測試結果，研判被告並未完全說
      實話等情，固有該局100 年3 月21日刑鑑字第1000038008
      號函附鑑定書1 份附卷可憑，然本院前既已查無積極證據
      足資證明被告有何公訴人所指之前開犯行，本不得單以此
      測謊報告，即作為被告有罪之依憑。況被告前於99年10月
      29日檢察官訊問時，即當庭表明：我的心臟不好，我怕機
      器等語，且在卷附測謊儀器測試具結書內，就目前身體狀
      況亦僅填載「還好」，另參諸蔡正國即因自述患有心臟病
      、高血壓等疾病，曾就診並持續服用藥物等情，法務部調
      查局遂認蔡正國不宜測謊等情，有該局99年3 月22日調科
      參字第09900119230 號函文在卷可參，足見本件對被告所
      為之測謊鑑定結果，仍可能受被告身體健康因素影響，尚
      非可保證絕對正確無誤，而難逕予採認用以佐證被告犯罪
      ，且核內政部警政署刑事警察局實施測謊人員對被告詢問
      之前揭問題中，就時間、地點、性交或猥褻行為等項目實
      均未加以特定，倘如A 女前揭指訴或蔡正國於警詢時所述
      內容，被告於97年第1 次介紹A 女與蔡正國認識時，蔡正
      國確曾對A 女為猥褻行為，並交付被告金錢無誤，則被告
      就本件施測人員問題均回答「沒有」云云，因顯與前揭客
      觀事實有違，當亦可能呈現不實反應之情，故要難以此測
      謊結果，猶用以推論被告嗣於98年7 月間，復同有在自強
      公園媒介蔡正國與A 女進行性交之性交易犯行。
四、綜上所述，本院認辯護人為被告所為辯解之情事，尚非無稽
    ，而經遍查卷內積極證據資料，尚無法使本院達到被告有如
    公訴意旨所指：於98年7 月間某日，在自強公園內，媒介蔡
    正國以陰莖插入A 女陰道方式，使蔡正國與A 女為性交易1
    次，事成後再由蔡正國當場支付被告金額不詳若干元以作為
    媒介性交易之對價等犯罪事實之確信，是依首揭刑事訴訟法
    規定及最高法院裁判意旨，檢察官既無法充分舉證證明被告
    有如起訴書犯罪事實所載之該次犯行，自應諭知被告無罪之
    判決。
據上論斷，應依刑事訴訟法第301 條第1 項，判決如主文。
本案經檢察官蔡景聖到庭執行職務。
中    華    民    國   100    年    10    月    6     日
                刑事第八庭  審判長法  官  陳 鴻 清
                                  法  官  劉 安 榕
                                  法  官  張 兆 光
上列正本證明與原本無異。
如不服本判決，應於判決送達後10日內敘明上訴理由，向本院提
出上訴狀 (應附繕本) ，上訴於臺灣高等法院。其未敘述上訴理
由者，應於上訴期間屆滿後20日內向本院補提理由書「切勿逕送
上級法院」。
                                  書記官  曹 秋 冬
中    華    民    國   100    年    10    月    6     日